【裁判字號】    98,上訴,1065
【裁判日期】    980521
【裁判案由】    違反槍砲彈藥刀械管制條例
【裁判全文】
臺灣高等法院刑事判決                98年度上訴字第1065號
上  訴  人  臺灣板橋地方法院檢察署檢察官
上  訴  人
即  被  告  甲○○
選任辯護人  吳超萍律師
上列上訴人因被告違反槍砲彈藥刀械管制條例案件，不服臺灣板
橋地方法院97年度重訴字第39號，中華民國97年12月18日第一審
判決（起訴案號：臺灣板橋地方法院檢察署97年度偵字第 10382
號、第11992號），提起上訴，本院判決如下：
    主  文
上訴駁回。
    事  實
一、甲○○在臺北縣新莊市○○街18號開設「BBTARGET專業網路
    拍賣」店，並透過電腦拍賣網站向不特定人販賣可發射金屬
    彈丸之合法氣體動力式槍枝（不具殺傷力）。其明知可發射
    金屬彈丸具有殺傷力之槍枝係屬槍砲彈藥刀械管制條例所定
    之管制物品，非經中央主管機關之許可，不得無故製造之；
    且明知其向「華山玩具公司」所進貨之SP100 型、CP2 型、
    C-2240型等合法氣體動力式槍枝（原均不具殺傷力），於換
    上強力擊鎚彈簧後，所發射彈丸之單位面積動能可達20焦耳
    ／平方公分以上，變成具有殺傷力，為招徠生意，竟基於幫
    助製造可發射金屬彈丸具有殺傷力槍枝之犯意，自民國96年
    間某時起，先後使用「benson5270」、「hojetion12」帳號
    ，在雅虎奇摩拍賣網站上刊登槍枝型錄，註明「買槍送加強
    擊鎚簧」、「買槍即送彈簧」之訊息，並留下聯絡電話號碼
    ，嗣分別實行下列行為：
  (一)於96年2 月9 日，丙○○（所涉違反槍砲彈藥刀械管制條例
    罪嫌，另案偵辦）在雅虎奇摩拍賣網站見到甲○○刊登之上
    揭訊息，基於製造可發射金屬彈丸具有殺傷力槍枝之犯意，
    以新臺幣（下同）3 千5 百元向甲○○購買SP100 型槍枝1
    枝（原不具殺傷力），甲○○隨即以郵寄方式，將SP100 型
    槍枝1 枝、強力彈簧1 個交付予丙○○，嗣丙○○於收受後
    ，撥打電話與甲○○聯絡時，甲○○再透過電話指導丙○○
    自行將原廠槍枝擊鎚彈簧拆下，改裝上其附贈之強力彈簧，
    以此手法，幫助丙○○製造成可發射金屬彈丸具有殺傷力之
    改造槍枝1 枝（槍枝管制編號0000000000）。
  (二)於96年4 月10日，丙○○另基於製造可發射金屬彈丸具有殺
    傷力槍枝之犯意，以2 千5 百元向甲○○購買CP2 型槍枝1
    枝（原不具殺傷力），甲○○隨即以郵寄方式，將CP2 型槍
    枝1 枝、強力彈簧1 個交付予丙○○，嗣丙○○於收受後，
    撥打電話與甲○○聯絡時，甲○○再透過電話指導丙○○自
    行將原廠槍枝擊鎚彈簧拆下，改裝上其附贈之強力彈簧，以
    此手法，幫助丙○○製造成可發射金屬彈丸具有殺傷力之改
    造槍枝1 枝（槍枝管制編號0000000000）。嗣為警於97年2
    月17日8 時5 分許，循線在臺北縣中和市○○路36號3 樓查
    獲丙○○，經丙○○帶同警方前往其位於臺北縣中和市○○
    路118 號工作處所扣得上開改造槍枝2 枝（槍枝管制編號00
    00000000、0000000000）。
  (三)於96年11月間，丁○○（所涉違反槍砲彈藥刀械管制條例罪
    嫌，另案偵辦）在雅虎奇摩拍賣網站見到甲○○刊登之上揭
    訊息，基於製造可發射金屬彈丸具有殺傷力槍枝之犯意，以
    3 千5 百元向甲○○購買SP100 型槍枝1 枝（原不具殺傷力
    ），甲○○隨即以郵寄方式，將SP100 型槍枝1 枝、強力彈
    簧1 個交付予丁○○，嗣丁○○於收受後，撥打電話與甲○○聯絡時，甲○○再透過電話指導丁○○自行將原廠槍枝擊
    鎚彈簧拆下，改裝上其附贈之強力彈簧，以此手法，幫助丁○○製造成可發射金屬彈丸具有殺傷力之改造槍枝1 枝（槍
    枝管制編號0000000000）。嗣為警於97年3 月4 日9 時25分
    許，循線在臺北縣樹林市○○路○ 段446 號2 樓查獲丁○○
    ，並扣得上開改造槍枝1 枝（槍枝管制編號0000000000）。
二、嗣為警於97年3 月21日8 時50分許，在上址「BBTARGET專業
    網路拍賣」店查獲，並扣得甲○○所有、預備販賣予不特定
    人、藉以幫助該不特定人製造成可發射金屬彈丸具有殺傷力
    之改造槍枝所用之SP100 型、CP2 型、C-2240型槍枝各1 枝
    （原均不具殺傷力）等物。甲○○為警查獲後，為配合警方
    偵辦案件，從店內取出強力彈簧3 個，由其自己或警員將上
    開SP100 型、CP2 型、C-2240型槍枝之原廠彈簧拆下，改裝
    上開扣案之強力彈簧各1 個，而成改造槍枝3 枝（槍枝管制
    編號0000000000、0000000000、0000000000），送鑑結果均
    認有殺傷力，始悉上情。
三、案經臺北市政府警察局刑事警察大隊移送臺灣板橋地方法院
    檢察署檢察官偵查起訴。
    理  由
壹、證據能力部分：
  (一)按被告以外之人於審判外之言詞或書面陳述，除法律有規定
    者外，不得作為證據，刑事訴訟法第159 條第1 項定有明文
    。查證人乙○○、丙○○之警詢筆錄，均為被告以外之人於
    審判外之言詞陳述紀錄，為傳聞證述，復查無得例外取得證
    據能力之規定，應無證據能力，不得作為本案認定被告有罪
    之依據。
  (二)又被告以外之人於偵查中向檢察官所為之陳述，除顯有不可
    信之情況者外，得為證據，刑事訴訟法第159 條之1 第2 項
    定有明文。查證人丙○○於97年3月7日之偵訊筆錄，為被告
    以外之人於偵查中向檢察官所為之陳述，且經丙○○具結在
    卷，合於法定要件，復查無「顯有不可信之情況」，乃傳聞
    證據之例外情形，有證據能力。
  (三)末按，被告以外之人於審判外之陳述，雖不符刑事訴訟法第
    159 條之1 至之4 之規定，而經當事人於審判程序同意作為
    證據，法院審酌該言詞陳述或書面陳述作成時之情況，認為
    適當者，亦得為證據；當事人、代理人或辯護人於法院調查
    證據時，知有第159 條第1 項不得為證據之情形，而未於言
    詞辯論終結前聲明異議者，視為有前項之同意，亦據刑事訴
    訟法第159 條之5 規範明確。經查：除上揭證人之供述證據
    外，本件被告、檢察官及辯護人於原審及本院準備程序中均
    未就其他證據資料之證據能力提出爭執，且迄於言詞辯論終
    結前，亦未就本院所調查之其他證據資料主張有刑事訴訟法
    第159條第1項不得為證據之情形，應認均已同意其他證據資
    料得作為本案之證據。從而，以下所述之其他證據資料，縱
    有屬傳聞證據，且不符刑事訴訟法第159 條之1 至之4 規定
    之情形者，業經本院審酌各該證據資料作成時之一切客觀情
    況，認均無不適當情事，而有證據能力，合先敘明。
貳、認定本件犯罪事實所憑證據及理由：
一、訊據上訴人即被告甲○○固坦承伊有在臺北縣新莊市○○街
    18號開設「BBTARGET專業網路拍賣」店，透過電腦拍賣網站
    向不特定人兜售可發射金屬彈丸之合法氣體動力式槍枝（不
    具殺傷力），並曾於出售SP100 型、CP2 型槍枝各1 枝予丙○○；於出售SP100 型槍枝1 枝予丁○○時，各有附贈彈簧
    1 個等情無訛，惟矢口否認有何違反槍砲彈藥刀械管制條例
    之犯行，辯稱：伊所售出之槍枝都是合法的，所附贈之彈簧
    僅會讓槍枝威力增強一些，但不致超過法定範圍，別人將槍
    枝改造成具有殺傷力，與伊無涉云云。
二、經查：
  (一)丙○○於上揭時、地為警查獲時，起出改造槍枝2 枝，經送
    鑑定結果略以：其中1 枝（槍枝管制編號0000000000）認係
    氣體動力式槍枝，以小型高壓氣體鋼瓶內氣體為發射動力，
    經以金屬彈丸測試3 次，其中彈丸（直徑6.0mm 、重量0.88
    g） 最大發射速度為183 公尺／秒，計算其動能為14焦耳，
    換算其單位面積動能為52焦耳／平方公分；另1 枝（槍枝管
    制編號0000000000）認係氣體動力式槍枝，以小型高壓氣體
    鋼瓶內氣體為發射動力，經以金屬彈丸測試3 次，其中彈丸
    （直徑6.0mm 、重量0.88g） 最大發射速度為121 公尺／秒
    ，計算其動能為6.4 焦耳，換算其單位面積動能為22焦耳／
    平方公分等情，此有內政部警政署刑事警察局97年3 月10日
    刑鑑字第0970025463號槍彈鑑定書1 份（見97年度偵字第10
    382 號卷《下稱偵卷》第58至69頁）附卷可稽。另丁○○於
    上揭時、地為警查獲時，起出改造槍枝1 枝，經送鑑定結果
    略以：該枝（槍枝管制編號0000000000）認係氣體動力式槍
    枝，以外接高壓鋼瓶內氣體為發射動力，經以金屬彈丸測試
    3 次，其中彈丸（直徑6.0mm 、重量0.88g） 最大發射速度
    為196 公尺／秒，計算其動能為16焦耳，換算其單位面積動
    能為59焦耳／平方公分等情，亦有該局97年4 月22日刑鑑字
    第0970036155號槍彈鑑定書1 份（見偵卷第131 至135 頁）
    在卷可憑。而依據司法院祕書長81年6 月11日祕台廳(二)字第
    06985 號函釋示：殺傷力的標準，為在最具威力的適當距離
    ，以彈丸可穿入人體皮肉層之動能為基準；依日本科學警察
    之研究結果，彈丸單位面積動能達20焦耳／平方公分，則足
    以穿入人體皮肉層；內政部警政署刑事警察局對活豬作射擊
    測試結果，彈丸單位面積動能達24焦耳／平方公分，則足以
    穿入豬隻皮肉層等情，亦據上開鑑定書敘述綦詳，是丙○○
    、丁○○為警查獲時所起出之上開改造槍枝計3 枝，均具有
    殺傷力乙節，洵無疑義。至被告辯護人於本院審理時請求再
    將上開槍枝及其店內所扣得槍枝3支、強力彈簧3個移送更專
    業機關（法務部調查局、憲兵學校、國軍聯勤單位，或中央
    警官大學等）重新鑑定云云，因本院認內政部警政署刑事警
    察局已屬國內專業之槍枝鑑定機關，故核認無此必要，併此
    敘明。
  (二)證人丙○○於原審審理時具結證稱：（偵卷第62、63頁照片
    5 至8 所示長槍《指槍枝管制編號0000000000》如何而來？
    ）長槍是在網路上跟被告購買，短槍CP2 （指槍枝管制編號
    0000000000）也是。（何時、以何方式、用多少價錢跟被告
    購買？）時間很久了，長槍價格3 千5 百元，短槍CP2 價格
    是2 千5 百元，被告是以郵寄方式把槍寄給我，運費是100
    元或150 元另計。……（你對槍枝有無進行改造？）沒有，
    我跟被告購買槍枝時，被告有送我彈簧而已。（對於附贈的
    彈簧有無裝上槍枝？）我有試過。（換上彈簧之前跟之後，
    槍枝威力有無差別？）差很多，沒有換威力比較弱，換上彈
    簧後，威力變比較大，我跟被告購買的這2 把槍的情形都是
    如此。（你買槍的時候，有無約定要再另外附彈簧？）沒有
    ，被告網路上面就有寫說每支槍附贈1 個彈簧。（你自己如
    何換裝彈簧？）我收到槍之後有打電話問過被告，附贈的彈
    簧要怎麼換，被告跟我說很簡單，自己換就可以了，我自己
    試看看就知道怎麼換了。……（當時警察叫你去找彈簧，你
    如何找出？）我找出來的彈簧確實是被告附贈的沒錯，現在
    這2 枝槍所裝的彈簧就是裝上被告賣槍給我的時候附贈的彈
    簧。（這2 把槍是否是同時間購買？）不是，哪一把先買我
    忘記了。……（你是否是跟被告買來之後就換上被告附贈的
    彈簧？）沒有，買來沒有多久我因為好奇就換上彈簧，但發
    現威力很強，我就拆掉，尤其是SP100 （指槍枝管制編號00
    00000000）特別強，打沒幾發，氣體就沒氣了。……（要把
    這種槍變成有殺傷力是否蠻容易的？）是，所以照道理不應
    該賣的等語（見原審卷第66至70頁）。另證人丁○○於原審
    審理時則證稱：（偵卷第134 頁照片1 至3 所示長槍《指槍
    枝管制編號0000000000》如何而來？）我是在網路上跟被告
    購買。（何時、以何方式、多少價格跟被告購買？）96年11
    月間，在奇摩拍賣網站被告刊登的廣告，我發現被告所賣的
    槍枝比較便宜，而且還有附贈彈簧，我就以3 千5 百元跟被
    告購買，被告是郵寄給我，運費另外計算，好像是100 元還
    是150 元。（你購買槍枝的時候，為何會在意附贈彈簧？）
    被告網站上有寫彈簧可以增加出速，而且被告網站有寫是強
    力彈簧。……（有無換裝附贈彈簧？）有，我有問被告如何
    裝。（為何會想要更換彈簧？）因為被告網站上寫說附贈的
    彈簧是合法的，我就打電話問被告如何更換彈簧，被告跟我
    說把槍托後面拆掉，螺絲轉出來，把彈簧放進去就好了，我
    有把附贈的彈簧裝上去。（從購買槍枝到更換彈簧隔了多久
    時間？）槍寄過來當天就有打電話詢問被告要如何更換彈簧
    。（你更換彈簧之後，有無拿實物測試？）沒有射擊東西，
    但我扣扳機，聽出氣的聲音有比較大聲。（除了彈簧之外，
    有無更改其他零件？）沒有。……（你講的彈簧是否是擊槌
    簧？）是（見原審卷第72至75頁）。而依證人丙○○（帳號
    「wjs118363 」）於雅虎奇摩拍賣網站之交易紀錄顯示，其
    確曾分別於96年2 月9 日、同年4 月10日，向被告經營之「
    BBTARGET」購買SP100 型、CP2 型槍枝各1 枝（見96年度他
    字第789 號卷《下稱他字卷》(二)第88頁）。再參以證人丙○○於偵查中提出之網頁列印資料，被告在雅虎奇摩拍賣網站
    上刊登販賣槍枝訊息，確有註明「買槍送加強擊鎚簧」、「
    買槍即送彈簧」等語（同上卷第33、34頁），且被告亦供承
    伊確有販賣SP100 型、CP2 型槍枝各1 枝予丙○○；另外販
    賣SP100 型1 枝予丁○○，每枝槍各附彈簧1 個無訛，堪認
    證人丙○○、林志欽之上揭證述均非子虛。據此，丙○○分
    別於96年2 月9 日、同年4 月10日，各以3 千5 百元、2 千
    5 百元，向被告購買SP100 型、CP2 型槍枝各1 枝；丁○○
    則於96年11月間，以3 千5 百元向被告購買SP100 型槍枝1
    枝，被告除有交付各該槍枝外，並各附贈彈簧1 個，嗣丙○○、丁○○於收受槍枝及彈簧後，經撥打電話與被告聯絡，
    被告有指導丙○○、丁○○自行將原廠槍枝擊鎚彈簧拆下，
    改裝上其附贈之彈簧，各該槍枝之威力因而立即增強等情，
    均屬明確。
  (三)查丙○○、丁○○均為成年人，且均承認有收集槍枝之興趣
    ，依渠二人之智識經驗，在網路上見被告出售無殺傷力之槍
    枝，惟標榜附贈強力彈簧，應足以預見倘被告所售槍枝於換
    上該強力彈簧後，勢必威力增強，甚至可能達具殺傷力之程
    度，竟仍向被告購買槍枝，且主動撥打電話與被告聯絡更換
    彈簧事宜，嗣依被告之指導，將各該槍枝之原廠擊鎚彈簧拆
    下，改裝上被告附贈之強力彈簧，使各該槍枝變成具殺傷力
    ，是渠二人有製造可發射金屬彈丸具有殺傷力槍枝之犯意，
    至為灼然。又丙○○、丁○○與被告並無仇隙，且渠等上開
    證詞均無從解免自己觸犯製造可發射金屬彈丸具殺傷力之改
    造槍枝之罪，自無故意誣陷被告之情。而被告附贈強力彈簧
    ，並在網頁上特意註記，其目的顯在向槍枝買家提供改造零
    件，方便買家自行更換該零件，藉以強化槍枝威力，圖能招
    徠生意，其對於所出售之槍枝換上該強力彈簧後，可能具殺
    傷力乙節，主觀上更應知之無疑。再觀諸被告早於97年1 月
    27日、及29日與客戶之電話通話內容，已提及「換彈簧就超
    表了」、「送彈簧自己改就破表」等語，有監察譯文可參（
    見97年度聲監字第000257號卷第25、26頁），益徵被告自始
    即已預見所出售之槍枝於更換其附贈之彈簧後會具有殺傷力
    。是被告辯稱：伊所附贈之彈簧僅會讓槍枝威力增強一些，
    但不致超過法定範圍云云，要難採信。從而，被告於出售槍
    枝予丙○○、丁○○之際，提供強力彈簧，嗣再以電話指導
    丙○○、丁○○更換槍枝原廠擊鎚彈簧，其有幫助丙○○、
    丁○○製造可發射金屬彈丸具有殺傷力槍枝之犯行甚明。
  (四)至於被告質疑：證人丙○○曾於網路上另購得鋼琴絲彈簧等
    語，意謂丙○○當時改造槍枝，非必換上被告附贈之彈簧，
    而係另有其他零件。惟經原審提示丙○○改造之槍枝2 枝（
    槍枝管制編號0000000000、0000000000），分別交由丙○○
    、被告當庭拆解後，經被告檢視，確認該槍枝2 枝所裝之擊
    鎚彈簧均非丙○○另購得之鋼琴絲彈簧，有審判筆錄可稽（
    見原審卷第75頁）。又證人丁○○向被告購槍時，因被告未
    附高壓氣體鋼瓶，丁○○始另行購買規格相同之一般鋼瓶使
    用之事實，此據丁○○結證在卷（見原審卷第74頁），該鋼
    瓶顯僅係提供基本發射動力，難認會造成槍枝威力之明顯不
    同。佐以本案為警查獲後，在被告所經營之上址「BBTARGET
    專業網路拍賣」店扣得SP100 型、CP2 型、C-2240型槍枝各
    1 枝（原均不具殺傷力），嗣被告配合從該店內取出強力彈
    簧3 個，由其自己或警員將上開SP100 型、CP2 型、C-2240
    型槍枝之原廠彈簧拆下，改裝上開強力彈簧各1 個，而成改
    造槍枝3 枝（槍枝管制編號0000000000、0000000000、0000
    000000），送鑑結果均認有殺傷力等情，此有證人即警員戊○○於原審審理時之證述可參（見原審卷第92至95頁），並
    有上開改造槍枝3 枝扣案可資佐證，及內政部警政署刑事警
    察局97年4 月17日刑鑑字第0970047486號槍彈鑑定書1 份可
    憑（見偵卷第119 至123 頁），在在顯示被告店裡之彈簧，
    確足以使其出售之槍枝改造成具有殺傷力之槍枝無疑，證人
    丙○○、丁○○前揭所述當時僅有換上被告附贈之彈簧，各
    該槍枝之威力立即變強等語應值採信。被告所辯：丙○○、
    丁○○將槍枝改造成具有殺傷力，與伊無涉云云，衡情應屬
    畏罪卸責之詞，委不足採。
  (五)綜上所述，本案事證明確，被告幫助丙○○、丁○○製造可
    發射子彈具有殺傷力槍枝之犯行均堪認定，應依法論科。
三、按幫助犯之成立，行為人主觀上須有幫助故意，客觀上須有
    幫助行為，意即對於犯罪與正犯有共同之認識，而以幫助之
    意思，對於正犯資以助力，而未參與實施犯罪之行為者而言
    （最高法院75年度台上字第1509號、88年度台上字第1270號
    判決意旨參照）。本件被告出售原不具殺傷力之槍枝、每次
    並各附贈強力彈簧1 個予已經萌生製造槍枝犯意之丙○○、
    丁○○，嗣於丙○○、丁○○主動以電話聯絡時，再指導渠
    二人自行更換各該槍枝之擊鎚彈簧，顯係基於幫助他人製造
    可發射金屬彈丸具有殺傷力槍枝之意思，且所為提供零件、
    口頭指導之行為，亦屬製造槍枝罪構成要件以外之行為，惟
    最終更換與否成具殺傷力之改造槍枝，仍全取決於丙○○、
    丁○○之決意，是核被告所為，係犯刑法第30條第1 項前段
    、槍砲彈藥刀械管制條例第8條第1項之幫助未經許可製造可
    發射金屬彈丸具有傷殺力之改造槍枝罪三罪（上揭事實欄第
    一項(一)、(二)、(三)各成立一罪）。其係幫助他人犯罪，爰均依
    刑法第30條第2 項規定減輕其刑。所犯上開三罪，犯意各別
    ，行為互殊，應分論併罰。起訴書雖認被告係涉犯販賣槍枝
    罪嫌云云，惟被告每次所販賣者，均係尚未具殺傷力之槍枝
    ，雖同時附贈強力彈簧1 個，惟該彈簧當時純屬槍枝以外之
    其他物件，查無證據足認於被告販賣之際已曾與槍枝組合，
    斯時尚未對槍枝結構性能產生任何影響，嗣於被告完成販賣
    ，交付槍枝、彈簧予丙○○、丁○○之後，始由丙○○、丁○○自決加工將彈簧組裝在槍枝上，因而改變槍枝之結構性
    能，使原無殺傷力之槍枝變成有殺傷力。準此，被告販賣之
    時，既尚不存在具有殺傷力之槍枝，即與槍砲彈藥刀械管制
    條例第8條第1項之販賣槍枝罪有間，應係成立幫助製造槍枝
    罪，起訴法條容有錯誤，惟其基本社會事實核屬相同，爰變
    更起訴法條。
四、原審以被告犯罪事證明確，適用刑事訴訟法第300 條、槍砲
    彈藥刀械管制條例第8 條第1 項，刑法第11條前段、第30條
    第1 項前段、第2 項、第42條第3 項等規定，並審酌被告前
    無犯罪科刑紀錄，有本院被告前案紀錄表可考，素行非劣，
    惟其在網路上販賣合法槍枝時，竟提供強力彈簧，且指導他
    人改裝在槍枝上，據以製造成可發射金屬彈丸具有殺傷力之
    改造槍枝，對於社會治安之潛在危害性甚鉅，兼衡其犯罪之
    動機、目的、手段及犯罪後之態度等一切情狀，就其所犯上
    揭事實欄第一項(一)、(二)、(三)所示之三次幫助製造可發射金屬
    彈丸具殺傷力之改造槍枝犯行，分別均量處有期徒刑2 年8
    月，併科罰金新台幣10萬元，並定其應執行刑為有期徒刑5
    年6 月，併科罰金新台幣20萬元，且就併科罰金部分諭知如
    易服勞役以新台幣1,000折算1日之折算標準，以資懲儆。復
    說明本案查獲被告時所扣得之SP100 型、CP2 型、C-2240型
    槍枝各1 枝及被告嗣在店內取出之強力彈簧3個（嗣該彈簧3
    個分別組合在上開槍枝之內），均屬被告所有，此據被告供
    認在卷，衡情應係預備繼續販賣予不特定人、藉以幫助該不
    特定人製造成可發射金屬彈丸具有殺傷力之改造槍枝所用之
    物，難認與本案無涉，應均依刑法38條第1 項第2 款規定宣
    告沒收。至於其餘在被告上址店內扣得之彈簧、鋼珠、不具
    殺傷力之子彈等物，均查無事證足認與本案有何關聯，且非
    屬違禁物，爰不予諭知沒收。經核其認事用法，均無違誤，
    量刑亦屬妥適，檢察官上訴意旨：被告上揭犯行，與購買者
    丙○○、丁○○應成立共同正犯，及被告上訴意旨仍執前詞
    否認犯罪，均為無理由，應予駁回。
據上論斷，應依刑事訴訟法第368 條，判決如主文。
本案經檢察官陳玉珍到庭執行職務。
中    華    民    國    98    年    5     月    21    日
                  刑事第十庭審判長法  官  楊炳禎
                                  法  官  朱光仁
                                  法  官  陳春秋
以上正本證明與原本無異。
如不服本判決，應於收受送達後10日內向本院提出上訴書狀，其
未敘述上訴之理由者並得於提起上訴後10日內向本院補提理由書
（均須按他造當事人之人數附繕本）「切勿逕送上級法院」。
                                  書記官  李家敏
中    華    民    國    98    年    5     月    22    日
附錄：本案論罪科刑法條全文
附錄本案論罪科刑法條全文：
槍砲彈藥刀械管制條例第8 條
未經許可，製造、販賣或運輸鋼筆槍、瓦斯槍、麻醉槍、獵槍、
空氣槍或第4 條第1 項第1 款所定其他可發射金屬或子彈具有殺
傷力之各式槍砲者，處無期徒刑或5 年以上有期徒刑，併科新臺
幣1 千萬元以下罰金。
未經許可，轉讓、出租或出借前項所列槍枝者，處5 年以上有期
徒刑，併科新臺幣1 千萬元以下罰金。
意圖供自己或他人犯罪之用，而犯前二項之罪者，處無期徒刑或
7 年以上有期徒刑，併科新臺幣1 千萬元以下罰金。
未經許可，持有、寄藏或意圖販賣而陳列第1 項所列槍枝者，處
3 年以上10年以下有期徒刑，併科新臺幣700 萬元以下罰金。第
1 項至第3 項之未遂犯罰之。
附表：
┌──┬────────┬─────────────────────┐
│編號│品名及數量      │  備                     註               │
├──┼────────┼─────────────────────┤
│一  │SP100 型槍枝1 枝│與編號四彈簧其中1 個組合成具有殺傷力之槍枝│
│    │                │1 枝（槍枝管制編號0000000000）            │
├──┼────────┼─────────────────────┤
│二  │CP2 型槍枝1 枝  │與編號四彈簧其中1 個組合成具有殺傷力之槍枝│
│    │                │1 枝（槍枝管制編號0000000000）            │
├──┼────────┼─────────────────────┤
│三  │C-2240型槍枝1 枝│與編號四彈簧其中1 個組合成具有殺傷力之槍枝│
│    │                │1 枝（槍枝管制編號0000000000）            │
├──┼────────┼─────────────────────┤
│四  │強力彈簧3 個    │                                          │
└──┴────────┴─────────────────────┘


司法院資訊處製作；財團法人民間司法改革基金會備份。
